【裁判字號】    97,簡上,816
【裁判日期】    971211
【裁判案由】    傷害
【裁判全文】
臺灣桃園地方法院刑事判決             97年度簡上字第816號
上  訴  人  臺灣桃園地方法院檢察署檢察官
被      告  甲○○
上列上訴人因被告傷害案件，不服本院於民國97年8 月13日所為
之97年度桃簡字第2335號第一審刑事簡易判決（原檢察官聲請簡
易判決處刑案號：97年度偵字第15940 號），提起上訴，本院管
轄第二審合議庭判決如下：
    主  文
上訴駁回。
    理  由
一、本案經本院合議庭審理結果，認原審簡易判決以上訴人即被
    告甲○○犯刑法第277 條第1 項之傷害罪，判處拘役40日，
    並諭知易科罰金折算之標準為以新臺幣1,000 元折算1 日，
    認事用法及量刑均無不當，應予維持，並引用原審簡易判決
    書記載之事實、證據及理由（如附件）。
二、上訴意旨雖以：告訴人乙○○以原審判決太輕具狀請求檢察
    官上訴等語。
三、惟按法官於有罪判決中，究應如何量處罪刑，為實體法賦予
    審理法官裁量之刑罰權事項，法官行使此項裁量權，自得依
    據個案情節，參諸刑法第57條所定各款犯罪情狀之規定，於
    該法定刑度範圍內，基於合義務性之裁量，量處被告罪刑；
    又刑之量定係事實審法院得自由裁量之事項，若其未有逾越
    法定刑之範圍，且亦非明顯違背正義者，即不得遽指為違法
    （最高法院76年度台上字第4984號判決意旨可資參照）。次
    按，刑罰之量定，固屬法院自由裁量之職權行使，但仍應審
    酌刑法第57條所列各款事由及一切情狀，為酌量輕重之標準
    ，並非漫無限制；在同一犯罪事實與情節，如別無其他加重
    或減輕之原因，下級審法院量定之刑，亦無過重或失輕之不
    當情形，則上級審法院對下級審法院之職權行使，原則上應
    予尊重（最高法院85年度台上字第2446號裁判意旨可資參酌
    ）。
四、經查，原審經審理結果，認被告犯罪事證明確，因而適用刑
    法第277 條第1 項、第41條第1 項前段，刑法施行法第1 條
    之1 第1 項、第2 項前段等規定，判決理由中亦明確載明係
    審酌被告僅因細故毆打告訴人，致告訴人受有前開傷勢，與
    被告犯後曾為前開自白，態度尚佳與其素行情形及其他一切
    情狀，始科處被告拘役40日，並諭知易科罰金折算之標準為
    以新臺幣1,000 元折算1 日，是原審顯係細酌刑法第57條所
    列各款事由後，始量處上開刑度，而本件之犯罪事實與情節
    ，經本院審理結果與原審之認定均屬同一，且無其他加重或
    減輕之原因，依前開說明意旨，原審判決自應予維持，是上
    訴人據告訴人請求，以原審量刑過輕為由提起上訴，為無理
    由，應予駁回。
據上論斷，應依刑事訴訟法第455 條之1 第1 項、第3 項、第36
8 條，判決如主文。
本案經檢察官顏世翠到庭執行職務。
中    華    民    國    97    年    12    月    11    日
                刑事第十二庭審判長法  官  魏  于  傑
                                  法  官  李  文  娟
                                  法  官  羅  國  鴻
以上正本證明與原本無異。
不得上訴。
                                  書記官  戴  育  萍
中    華    民    國    97    年    12    月    22    日
【論罪科刑法條】
中華民國刑法第277條
傷害人之身體或健康者，處3 年以下有期徒刑、拘役或1 千元以
下罰金。
犯前項之罪因而致人於死者，處無期徒刑或7 年以上有期徒刑；
致重傷者，處3 年以上10年以下有期徒刑。


司法院資訊處製作；財團法人民間司法改革基金會備份。
